【裁判字號】    97,易,372
【裁判日期】    970630
【裁判案由】    傷害
【裁判全文】
臺灣嘉義地方法院刑事判決               97年度易字第372號
公  訴  人  臺灣嘉義地方法院檢察署檢察官
被      告  乙○○
上列被告因傷害案件，經檢察官聲請以簡易判決處刑（97年度調
偵字第71號），本院認不宜以簡易判決處刑，改依通常程序審理
，判決如下：
    主    文
本件公訴不受理。
    理    由
一、公訴意旨如附件聲請簡易判決處刑書所載。
二、按：(一)起訴之程序違背規定者，應諭知不受理之判決；並得
    不經言詞辯論為之，刑事訴訟法第303 條第1 款及第307 條
    定有明文。(二)告訴乃論之刑事事件於偵查中或第一審法院辯
    論終結前，調解成立，並於調解書上記載當事人同意撤回意
    旨，經法院核定者，視為於調解成立時撤回告訴或自訴，鄉
    鎮市調解條例第28條第2 項亦有明文。又告訴人既已於調解
    書內明確表示不追究被告之刑事責任，顯已明白表示同意撤
    回告訴，而該調解書既經法院核定，應視為於調解成立時撤
    回告訴（臺灣高等法院暨所屬法院87年法律座談會刑事類第
    58號提案研討結果參照）。(三)又撤回告訴之人，不得再行告
    訴；刑事訴訟法第238 條第2 項定有明文。告訴乃論之罪，
    經告訴人向司法警察官告訴後，旋復撤回，即應生效，按照
    刑事訴訟法第217 條第2 項（按即現行法第238 條第2 項）
    該告訴人不得再行告訴，嗣後如再向檢察官告訴，檢察官應
    依同法第234 條第1 項（按即現行法第255 條第1 項）予以
    不起訴處分（司法院院字第2292號解釋參照）。又如應不起
    訴而起訴者，其起訴之程序即屬違背規定，法院應諭知不受
    理之判決（最高法院82年度台非字第380 號判決參照）。
三、本院查：(一)被告乙○○被訴於民國96年12月10日涉犯本件刑
    法第277 條第1 項之傷害罪，依同法第287 條前段規定，須
    告訴乃論。惟告訴人甲○○與被告已於民國96年12月14日經
    嘉義市西區調解委員會調解委員調解成立，調解書上並載明
    告訴人不追究有關本案之刑責；該調解書嗣經本院於97年1
    月29日核定，有經核定之調解書正本附於本院97年度嘉簡字
    第646 號卷可稽，並經本院調取嘉義市西區調解委員會96年
    度刑調字第1136號調解卷、本院民事庭97年度核字第655 號
    卷核閱確認屬實。揆諸前揭說明，本件傷害案件應視為於96
    年12月14日調解成立時撤回告訴，依法不得再行告訴。檢察
    官原應依前引刑事訴訟法之規定為不起訴之處分，惟仍於97
    年5 月13日向本院聲請簡易判決處刑，依上開說明，其起訴
    之程序自屬違背規定。(二)又上開調解書所載調解雙方（即告
    訴人甲○○與被告乙○○）發生肢體衝突之日期雖為96年12
    月12日，惟衝突時間、地點均與聲請簡易判決處刑書所載犯
    罪時、地相符；告訴人甲○○並於本院訊問中陳稱：被告僅
    曾在96年12月10日傷害伊，除本次以外，被告未曾在其他時
    間傷害伊；被告亦供稱：上開96年12月14日所為調解即係針
    對伊與告訴人間96年12月10日之傷害糾紛，調解書係誤載為
    96年12月12日（見本院97年度嘉簡字第646 號卷附97年5 月
    26日訊問筆錄）。此外，告訴人甲○○及被告乙○○於警詢
    中及本院調解委員詢問時，均曾承認本件傷害糾紛已於96年
    12月14日請調解委員完成調解，有警詢筆錄以及經告訴人甲
    ○○及被告乙○○簽署之本院調解事件處理情形陳報表附卷
    可稽。綜上堪認本件傷害糾紛確已於96年12月14日經嘉義市
    西區調解委員會調解委員調解成立，上開調解書雖有誤寫之
    顯然錯誤，仍不影響調解之效力。(三)又告訴人雖於本院訊問
    中陳稱其當時係以為警察不受理這種案件，才和被告去調解
    云云；惟本件傷害糾紛已調解成立並經本院核定，業如前述
    ，告訴人甲○○復於本院前揭訊問庭中自承其並未循法律途
    徑主張上開調解有無效或得撤銷之原因，有訊問筆錄在卷可
    佐，自不得於事後任意反悔而否認調解之效力。本件既經調
    解成立，視為撤回告訴，而應不起訴，爰不經言詞辯論，逕
    為諭知不受理之判決。
據上論斷，應依刑事訴訟法第452 條、第303 條第1 款、第307
條，判決如主文。
中    華    民    國    97    年     6    月    30  日
                  刑事第三庭  法  官 陳 蒨 儀
上列正本證明與原本無異。
如不服本判決，應於判決送達後10日內向本院提出上訴狀，上訴
書狀依法應敘述具體理由，如未敘述具體理由者，應於上訴期間
屆滿後20日內補提理由書於本院（均應附繕本）。告訴人或被害
人如對於本判決不服者，應具備理由請求檢察官上訴，其上訴期
間之計算係以檢察官收受判決正本之日期為準。
中    華    民    國    97    年    7     月    2     日
                              書記官  楊 國 色


司法院資訊處製作；財團法人民間司法改革基金會備份。
